---
title: Tal og data fra KUB Datalab
output: html_document
htmlwidgets: TRUE
always_allow_html: true
---
```{r setup, include=FALSE}
knitr::opts_chunk$set(echo = TRUE)
source(here::here("rmd_config.R"))
wanted <- "KUB Datalab"
first_year <- 2018 # Det første år vi interesserer os for
aktuelt_year <- as.numeric(substr(Sys.Date(), 1, 4))

```

```{r source, include = FALSE}
source("collate_data.R", encoding = "UTF8") # henter data
```


Vi henter en gang om dagen, kl. 1 om natten UTC.

Sidst opdateret `r Sys.time()`


Vi trækker data gennem apien i vores kalendersystem og genererer denne 
rapport/oversigt/noget.

Ja, det ville være fint med interaktive grafer. Det er jeg mest vant til at 
arbejde med i Shiny, og det har vi ikke mulighed for (med mindre nogen giver
os lov til have vores egen server...)



Så henter vi de allerede registrerede events for det aktuelle år, hvis altså
der er nogen, og merger dem
med dem vi lige hentede, og skriver dem til fil.
```{r}
data_filer <- dir("data/event_data/")
if(paste0("events_", aktuelt_year, ".csv") %in% data_filer){
  past_events <- read_csv2(file=paste0("data/event_data/events_", aktuelt_year, ".csv"))
  aktuelt_events <- rbind(aktuelt_events, past_events) %>% distinct()
}
aktuelt_events %>% 
  write_csv2(file=paste0("data/event_data/events_",i,".csv"))
```


dernæst indlæser vi alle events for alle år:
```{r}
all_events <- list.files("data/event_data/", 
           pattern = "events_\\d{4}\\.csv",
           full.names = T) %>% 
  map_df(~read.csv2(.))
```

Nu trækker vi så de filer der skal gemmes. Først laver vi 
en liste af alle de events vi godt vil have data på
```{r}
alle_events <- all_events %>% 
  select(id, end) %>% 
  mutate(maaned = month(end),
         aar = year(end)) %>% 
  mutate(maaned = str_pad(maaned, 2, side="left", pad="0")) %>% 
  mutate(periode = str_c("event_details_", aar,"_", maaned, ".csv")) %>% 
  distinct()
```

Nogen af dem er der allerede:
```{r}
hvilke_er_der_allerede <- list.files("data/event_data/")
```

Så er der nogen vi ikke ønsker at gemme filer på (endnu).
Det er indeværende måned, og alle fremtidige måneder:
```{r}
current_events <- alle_events %>% 
  filter(end > as_datetime(floor_date(now(), 'month')))
```

Det her er så de events vi godt vil have gemt - hvis ikke de allerede 
er det:
```{r}
old_events <- setdiff(alle_events, current_events)
```

Og her har vi dem vi faktisk vil have gemt - fordi de ikke er gemt
allerede.
```{r}
de_der_skal_gemmes <- old_events %>% 
  filter(!(periode %in% hvilke_er_der_allerede))
```

Dem looper vi så igennem, og får gemt data:
```{r}
for(peri in unique(de_der_skal_gemmes$periode)){
  de_der_skal_gemmes %>% 
    filter(periode == peri) %>% 
    pull(id) %>% 
    map_dfr(., get_registrants) %>% 
    write_csv2(file = paste0("data/event_data/", peri))
}
```

Nu mangler vi så at få hentet data på de aktuelle events.
De der er i indeværende måned - og fremtidige.

for at få ensartet data indlæst - trækker vi detaljer på 
current events, og gemmer som fil.
```{r}
current_events %>% 
  pull(id) %>% 
  map_dfr(., get_registrants) %>% 
  write_csv2(file = "data/event_data/current_events_details.csv")
```

Så henter vi listen over alle event detaljer filerne, og 
tilføjer current_events.csv, som vi lige lavede:
```{r}
filer <- list.files("data/event_data/",
           pattern = "event_details_\\d{4}_\\d{2}\\.csv",
           full.names = T)

filer <- c(filer, "data/event_data/current_events_details.csv")
```

Og så indlæser vi alle eventsdetaljefilerne
```{r}
all_events_details <- filer %>% 
  map_df(~read_csv2(., col_types = "ddccTccd"))
```

Og gemmer den som fil - mest så vi efterfølgende kan trække den
ud og arbejde med den lokalt.
```{r}
write_csv2(all_events_details, file = "data/event_data/all_event_details.csv")
master_data <- read_csv2("data/event_data/all_event_details.csv")
```


Og så kan vi lave vores første output:
```{r}
all_events %>% 
  group_by(year(start)) %>% 
  distinct(id) %>% 
  summarise(antal = n())
```

Antal events i den ønskede kalender ofr de forskellige år.

BEMÆRK! der slettes events i kalenderen. Da disse data først er begyndt at blive
høstet 3. maj 2022, kan der være events der er blevet slettet fra kalenderen inden.
Det vil sige, at der sagtens kan have været flere events i 2020 end 24. 
Fremadrettet skulle data gerne være gemt for eftertiden her.

Hvordan med kategorierne over tid:
```{r}
all_events %>% 
  group_by(year(start)) %>% 
  distinct(id) %>% 
  summarise(antal = n())
```
Bemærk at en del kurser optræder i mere end en kategori. Så forvent
ikke at tallene summer til hvad du forventer.

Antal deltagere (som altså ikke nødvendigvis har deltaget, men har fået en af de udbudte pladser, forslag til alternativt ord modtages med taknemmelighed) og antal tilmeldinger på venteliste:
```{r}
all_events %>% 
  distinct(id, .keep_all = T) %>% 
  select(id, start) %>% 
  left_join(master_data, by=c("id"="event_id")) %>% 
  select(id,start,liste) %>% 
  group_by(id, start, liste) %>% 
  summarise(noget = n()) %>% 
  ungroup() %>% 
  arrange(desc(noget)) %>% 
  pivot_wider(names_from = liste,
             values_from = noget,
             values_fill = 0) %>% 
  group_by(år = year(start)) %>% 
  summarise(venteliste = sum(venteliste),
            deltager = sum(deltager))
```
Og husk! Der er forsvundet data fra kalendersystemet, så vi havde en del flere deltagere i 2020.

```{r}
all_events %>% 
  select(id, end)  %>% 
  distinct() %>% 
  mutate(periode = as.yearmon(end)) %>% 
  ggplot(aes(periode)) +
  geom_bar() +
  ggtitle("Antal aktiviteter i kalenderen en given måned")
```

