---
title: Tal og data fra KUB Datalab
output: html_document
htmlwidgets: TRUE
always_allow_html: true
---
```{r setup, include=FALSE}
knitr::opts_chunk$set(echo = TRUE)
source(here::here("rmd_config.R"))
wanted <- "KUB Datalab"
first_year <- 2018 # Det første år vi interesserer os for
aktuelt_year <- as.numeric(substr(Sys.Date(), 1, 4))
source("funcs.R") # her samler vi nyttige funktioner
```

Vi henter en gang om dagen, kl. 1 om natten UTC.

Sidst opdateret `r Sys.time()`




Vi trækker data gennem apien i vores kalendersystem og genererer denne 
rapport/oversigt/noget.

Ja, det ville være fint med interaktive grafer. Det er jeg mest vant til at 
arbejde med i Shiny, og det har vi ikke mulighed for (med mindre nogen giver
os lov til have vores egen server...)

```{r biblioteker, echo =F, warning=F, message = F}
library(purrr)
library(lubridate)
library(tibble)  
library(plotly)
library(rmarkdown)
library(here)
library(ggplot2)
library(plotly)
library(knitr)
library(tidyr)
library(dplyr)
library(httr) 
```


```{r online_tjeck, echo = F}
if(here::here() == "C:/Users/cbk/Documents/R_projekter/tal-og-data"){
  client_secret <- keyring::key_get("libcal")
}else{
  client_secret <- Sys.getenv("CLIENT_SECRET")
}
```

```{r get_token, echo=F}
token <- get_token(client_secret = client_secret)
```

```{r hent_kalendere, echo=F, message=F}
kalendere <- modify_url(
  url = "https://kubkalender.kb.dk",
  path = c("1.1", "calendars")
) %>% 
  GET(add_headers('Authorization' = paste("bearer", token))) %>% 
  content() %>% 
  as_tibble()

```

```{r get_calid, echo=F, message=F}
# Nu finder vi så det relevante calid vi skal bruge
kalendere <- kalendere %>%
  unnest_wider(calendars) %>%
  unnest_wider(url) %>%
  unnest_wider(owner, names_repair = "universal") %>%
  rename(kalender_navn = name...2,
         ejer_id = id,
         ejer_navn = name...6)

kalender_id <- kalendere %>%
  select(calid, kalender_navn, public) %>%
  filter(kalender_navn == wanted) %>% 
  .[["calid"]]
```

Hvis data for events for foregående år ligger i systemet allerede.

Så skal vi have fat på det aktuelle år.

```{r hent_nye_events, echo=F}
i <- aktuelt_year
get_events(kalender_id, i) %>% 
    as_tibble() %>% 
    unnest_wider(events) %>%
    unnest_wider(url, names_sep="_") %>%
    unnest_wider(location, names_sep="_") %>%
    unnest_wider(campus, names_sep="_") %>%
    unnest_wider(owner, names_sep= "_") %>%
    unnest_wider(calendar, names_sep = "_") %>% 
    unnest_longer(category) %>% 
    unnest_wider(category, names_sep = "_") %>% 
    select(-future_dates, -seats, -geolocation) %>% #seats er den gamle opgørelse. Nu bruger vi fysiske og onlineseats.
    write.csv2(file=paste0("data/event_data/events_",i,".csv"))
```

dernæst indlæser vi alle events for alle år:
```{r}
all_events <- list.files("data/event_data/", 
           pattern = "events_\\d{4}\\.csv",
           full.names = T) %>% 
  map_df(~read.csv2(.))
```

Og så kan vi lave vores første output:
```{r}
all_events %>% 
  group_by(year(start)) %>% 
  distinct(id) %>% 
  summarise(antal = n())
```

Antal events i den ønskede kalender ofr de forskellige år.

BEMÆRK! der slettes events i kalenderen. Da disse data først er begyndt at blive
høstet 3. maj 2022, kan der være events der er blevet slettet fra kalenderen inden.
Det vil sige, at der sagtens kan have været flere events i 2020 end 24. 
Fremadrettet skulle data gerne være gemt for eftertiden her.


