---
title: Tal og data fra KUB Datalab
output: html_document
htmlwidgets: TRUE
always_allow_html: true
---
```{r setup, include=FALSE}
knitr::opts_chunk$set(echo = TRUE)
source(here::here("rmd_config.R"))
wanted <- "KUB Datalab"
first_year <- 2018 # Det første år vi interesserer os for
aktuelt_year <- as.numeric(substr(Sys.Date(), 1, 4))
source("funcs.R") # her samler vi nyttige funktioner
```

Vi henter en gang om dagen, kl. 1 om natten UTC.

Sidst opdateret `r Sys.time()`




Vi trækker data gennem apien i vores kalendersystem og genererer denne 
rapport/oversigt/noget.

Ja, det ville være fint med interaktive grafer. Det er jeg mest vant til at 
arbejde med i Shiny, og det har vi ikke mulighed for (med mindre nogen giver
os lov til have vores egen server...)

```{r biblioteker, echo =F, warning=F, message = F}
library(purrr)
library(lubridate)
library(tibble)  
library(plotly)
library(rmarkdown)
library(here)
library(stringr)
library(ggplot2)
library(plotly)
library(knitr)
library(tidyr)
library(dplyr)
library(httr) 
library(readr)
library(openssl)
```


```{r online_tjeck, echo = F}
if(here::here() == "C:/Users/cbk/Documents/R_projekter/tal-og-data"){
  client_secret <- keyring::key_get("libcal")
}else{
  client_secret <- Sys.getenv("CLIENT_SECRET")
}
```

```{r get_token, echo=F}
token <- get_token(client_secret = client_secret)
```

```{r hent_kalendere, echo=F, message=F}
kalendere <- modify_url(
  url = "https://kubkalender.kb.dk",
  path = c("1.1", "calendars")
) %>% 
  GET(add_headers('Authorization' = paste("bearer", token))) %>% 
  content() %>% 
  as_tibble()
```

```{r get_calid, echo=F, message=F}
# Nu finder vi så det relevante calid vi skal bruge
kalendere <- kalendere %>%
  unnest_wider(calendars) %>%
  unnest_wider(url) %>%
  unnest_wider(owner, names_repair = "universal") %>%
  rename(kalender_navn = name...2,
         ejer_id = id,
         ejer_navn = name...6)

kalender_id <- kalendere %>%
  select(calid, kalender_navn, public) %>%
  filter(kalender_navn == wanted) %>% 
  .[["calid"]]
```

Hvis data for events for foregående år ligger i systemet allerede.

Så skal vi have fat på det aktuelle år.
Vi skriver til csv - så bliver den gamle og den nye csv-fil nemlig 
behandlet ens.
```{r hent_nye_events, echo=F}
i <- aktuelt_year
get_events(kalender_id, i) %>% 
    as_tibble() %>% 
    unnest_wider(events) %>%
    unnest_wider(url, names_sep="_") %>%
    unnest_wider(location, names_sep="_") %>%
    unnest_wider(campus, names_sep="_") %>%
    unnest_wider(owner, names_sep= "_") %>%
    unnest_wider(calendar, names_sep = "_") %>% 
    unnest_longer(category) %>% 
    unnest_wider(category, names_sep = "_") %>% 
    select(-future_dates, -seats, -geolocation) %>% 
    mutate(start = as_datetime(start),
           end = as_datetime(end)) %>% 
  write_csv2("data/event_data/aktuelt_event.csv")
```

Så henter vi de allerede registrerede events for det aktuelle år, hvis altså
der er nogen, og merger dem
med dem vi lige hentede, og skriver dem til fil:
```{r}
data_filer <- dir("data/event_data/")
if(paste0("events_", aktuelt_year, ".csv") %in% data_filer){
  past_events <- read_csv2(file=paste0("data/event_data/events_", aktuelt_year, ".csv"))
  aktuelt_events <- read_csv2("data/event_data/aktuelt_event.csv")
  aktuelt_events <- rbind(aktuelt_events, past_events) %>% distinct()
}
aktuelt_events %>% 
  write_csv2(file=paste0("data/event_data/events_",i,".csv"))
```


dernæst indlæser vi alle events for alle år:
```{r}
all_events <- list.files("data/event_data/", 
           pattern = "events_\\d{4}\\.csv",
           full.names = T) %>% 
  map_df(~read.csv2(.))
```

Nu trækker vi så de filer der skal gemmes. Først laver vi 
en liste af alle de events vi godt vil have data på
```{r}
alle_events <- all_events %>% 
  select(id, end) %>% 
  mutate(maaned = month(end),
         aar = year(end)) %>% 
  mutate(maaned = str_pad(maaned, 2, side="left", pad="0")) %>% 
  mutate(periode = str_c("event_details_", aar,"_", maaned, ".csv")) %>% 
  distinct()
```

Nogen af dem er der allerede:
```{r}
hvilke_er_der_allerede <- list.files("data/event_data/")
```

Så er der nogen vi ikke ønsker at gemme filer på (endnu).
Det er indeværende måned, og alle fremtidige måneder:
```{r}
current_events <- alle_events %>% 
  filter(end > as_datetime(floor_date(now(), 'month')))
```

Det her er så de events vi godt vil have gemt - hvis ikke de allerede 
er det:
```{r}
old_events <- setdiff(alle_events, current_events)
```

Og her har vi dem vi faktisk vil have gemt - fordi de ikke er gemt
allerede.
```{r}
de_der_skal_gemmes <- old_events %>% 
  filter(!(periode %in% hvilke_er_der_allerede))
```

Dem looper vi så igennem, og får gemt data:
```{r}
for(peri in unique(de_der_skal_gemmes$periode)){
  de_der_skal_gemmes %>% 
    filter(periode == peri) %>% 
    pull(id) %>% 
    map_dfr(., get_registrants) %>% 
    write_csv2(file = paste0("data/event_data/", peri))
}
```

Nu mangler vi så at få hentet data på de aktuelle events.
De der er i indeværende måned - og fremtidige.

Og så kan vi lave vores første output:
```{r}
all_events %>% 
  group_by(year(start)) %>% 
  distinct(id) %>% 
  summarise(antal = n())
```

Antal events i den ønskede kalender ofr de forskellige år.

BEMÆRK! der slettes events i kalenderen. Da disse data først er begyndt at blive
høstet 3. maj 2022, kan der være events der er blevet slettet fra kalenderen inden.
Det vil sige, at der sagtens kan have været flere events i 2020 end 24. 
Fremadrettet skulle data gerne være gemt for eftertiden her.

Så er der de fulde detaljer. Der er hentet data for 2019, 2020 og 2021. 

For 2022 bliver vi nødt til at være tænksomme. Det ser ud til at detaljer om
brugerne anonymiseres og slettes når de er ældre end 6 måneder.

Så hvordan får vi fat på det, og bevarer det? Altså ikke de personfølsomme, men
de anonymiserede, på en måde vi kan arbejde med dem.
Vi er nok nødt til løbende at få noget ud og gemt.
