---
title: "Vores tilmeldinger"
author: "Christian Knudsen"
date: "`r Sys.Date()`"
output: html_document
---

```{r setup, include=FALSE}
knitr::opts_chunk$set(echo = TRUE)
library(tidyverse)
metadata <- read_csv2("data/tilmeldingsdata/metadata.csv")
tilmeldinger <- read_csv2("data/tilmeldingsdata/tilmeldinger.csv")
presenter <- read_csv2("data/tilmeldingsdata/presenter.csv")
```

## Teknik

Vi gemmer regelmæssigt tilmeldingerne til vores kurser. 
Tag et kig på repoet til denne side (github.com/kubdatalab/tal-og-data), og 
studer filen "read_kursus_tilmeldinger.R" hvis du er nysgerring på oprensningen
af data. Hiver du selv repoet ned, skal du være opmærksom på, at alle filerne 
skal hentes ned, og gemmes i mappen 
/data-raw/kursus_tilmeldinger

Den er ikke automatisk med, da .gitignore sikrer at den ikke kommer med op på github.

Den behandling fører til tre csv-filer:

* presenter.csv med et id på kurset, og et undervisernavn. Det er nemlig en en til mange forbindelse.
* metadata.csv der også har et id på kurset - og dertil diverse oplysninger om navn, R/python kategori, tid, sted og dato.
* tilmeldinger.csv der har de egentlige tilmeldingsdata. Herunder et pid der er en hashet udgave af emailadressen på tilmeldingen - det gør det tilnærmelsesvist muligt at identificere gengangere. Og en sex-kolonne, der på en skala fra 0 til 1 angiver hvor sandsynlig det er 
at deltagere er en mand - baseret på data for hyppigheden af mænd/kvinder med et givet fornavn (fra 2021, så...)


## Cave

Hvis du føler trang til at sammenligne med de tal der trækkes gennem API'en og 
er publiceret på https://kubdatalab.github.io/tal-og-data/tallene.html så husk at
det er løbende tale inklusive ventelister, studerende der har tilmeldt sig men
melder fra igen osv. Så de er altså ikke direkte sammenlignelige. For ikke at
tale om at 2024 tallene ikke er for hele året. 

Perioden der her undersøges: `r min(tilmeldinger$booking_made)` til `r max(tilmeldinger$booking_made)`



## Antal tilmeldinger:

```{r}
tilmeldinger %>% 
  group_by(year) %>% 
  summarise(antal = n())
```
Hvornår kommer de?

```{r}
tilmeldinger %>% 
  select(booking_made) %>% 
  arrange(booking_made) %>% 
  group_by(year(booking_made)) %>% 
  mutate(antal = row_number()) %>% 
  ggplot(aes(x=yday(booking_made),y = antal, color = factor(year(booking_made)))) +
  geom_line() +
  ggtitle("udviklingen i antal tilmeldinger")
```

Online eller fysiske kurser:
```{r}
tilmeldinger %>% count(registration_type)
```
Hvilke fakulteter?
```{r}
tilmeldinger %>% count(faculty) %>% 
  ggplot(aes(faculty, n)) +
  geom_col() +
  coord_flip()

```
udd. niveua
```{r}
tilmeldinger %>% count(niveau)

```
erfaring med emnet:
```{r}
tilmeldinger %>% count(erfaring)

```

Styresystem:
```{r}
tilmeldinger %>% count(os)
```

Er der forskel på fakulteterne?

```{r}
tilmeldinger %>% group_by(faculty) %>% 
  count(os) %>% 
  ggplot(aes(os, n)) +
  geom_col() +
  facet_wrap(~faculty) +
  coord_flip()
```
# den procentuelle kønsfordeling fordelt på hvilke fakulteter de kommer fra.
```{r}
tilmeldinger %>%
  group_by(faculty) %>% 
  summarise(male = mean(sex, na.rm = TRUE)*100) %>% 
  mutate(female = 100 - male)
```
Det er så kun et estimat baseret på fornavne. Hvis ikke DS har tal på kønsfordelingen
for et givet fornavn, optræder man som NA. Der skal selvfølgelig her sammenlignes
med kønsfordelingen på de enkelte fakulteter.


